臺灣臺北地方法院民事裁定
111年度店簡聲字第49號
聲  請  人  張宏名  
相  對  人  林秋妙  

上列當事人間因本院111年度店簡字第1155號確認本票債權不存
在事件，聲請人聲請停止執行，本院裁定如下：
      主    文
聲請人供擔保新臺幣柒萬伍仟元後，本院一一一年度司執字第九
三九九七號給付票款事件對聲請人之強制執行程序，於本院一一
一年度店簡字第一一五五號確認本票債權不存在事件裁判確定或
因和解、撤回起訴而終結前，應暫予停止。
      理    由
一、按發票人主張本票係偽造、變造者，於前條裁定送達後20日
    內，得對執票人向為裁定之法院提起確認之訴。發票人證明
    已依前項規定提起訴訟時，執行法院應停止強制執行。但得
    依執票人聲請，許其提供相當擔保，繼續強制執行，亦得依
    發票人聲請，許其提供相當擔保，停止強制執行。發票人主
    張本票債權不存在而提起確認之訴不合於第1項之規定者，
    法院依發票人聲請，得許其提供相當並確實之擔保，停止強
    制執行。非訟事件法第195條定有明文。又於逾第1項所定期
    間起訴，因偽造、變造以外事由請求確認債權不存在等，法
    院仍得依發票人之聲請，裁量是否許其提供相當並確實之擔
    保以停止強制執行，用資兼顧發票人及執票人之權益及本票
    乃流通票據之經濟效益（本條立法理由參照）。次按法院依
    強制執行法第18條第2項規定擔保金額而准許停止強制執行
    之裁定者，該項擔保係備供債權人因停止執行所受損害之賠
    償，其數額應依標的物停止執行後，債權人未能即時受償或
    利用該標的物所受之損害額，或其因另供擔保強制執行所受
    之損害額定之，非以標的物之價值或其債權額為依據，最
　　高法院91年度臺抗字第429號裁定意旨足供參照。
二、本件聲請人以其經向本院提起確認本票債權不存在訴訟為理
    由，聲請裁定停止本院111年度司執字第93997號給付票款事
    件之強制執行程序。
三、經調取本院111年度司執字第93997號給付票款強制執行事件
    及111年度店簡字第1155號確認本票債權不存在事件卷宗審
　　究後，認為聲請人之聲請為有理由，應予准許。　
四、又按依通常社會觀念，使用金錢之對價即為利息。執行債權
    倘為金錢債權，債權人因執行程序停止，致受償時間延後，
    通常應可認係損失停止期間利用該債權總額所能取得之利息
　　。再依民法第233條第1項前段、第203條規定，依年息5%法
    定利率計算遲延利息。此項遲延利息之本質屬於法定損害賠
    償，亦可據為金錢債權遲延受償所可能發生之損害之賠償標
    準。查相對人持本院111 年度司票字第4699號本票裁定為執
    行名義，聲請執行之債權額為新臺幣（下同）50萬元，本院
    審酌前開確認本票債權不存在事件，依民事訴訟法第427條
    第2 項第6款規定應適用簡易訴訟程序，參考各級法院辦案
    期限實施要點規定，第一、二審簡易訴訟程序審判案件之辦
    案期限各為10月、2年，加上裁判送達、上訴、分案等期間
    ，兩造間訴訟審理期限約需3 年，爰以此為預估聲請人獲准
    停止執行因而致相對人執行延宕之期間，是以相對人因停止
    執行未能受償上開債權總額可能遭受之損害，應為上開執行
    債權額之法定遲延利息7萬5000元（計算式：50萬元×5%×3年
    =7萬5000元，元以下四捨五入）。從而，本院認聲請人聲請
    停止強制執行應供擔保之金額以7萬5000元為相當，爰裁
　　定如主文所示。
五、爰依非訟事件法第195條第3項，裁定如主文。
中　　華　　民　　國　　111 　年　　8 　　月　　16　　日
                  臺灣臺北地方法院新店簡易庭                        法　官　張淑美
以上為正本係照原本作成。
如不服本裁定，應於送達後10日內，向本院提出抗告狀並表明抗
告理由，如於本裁定宣示後送達前提起抗告者，應於裁定送達後
10日內補提抗告理由書（須附繕本）。
中　　華　　民　　國　　111 　年　　8 　　月　　16　　日
                              書記官  馮姿蓉